臺灣臺中地方法院刑事判決　　　　　　 100年度易字第1095號
公　訴　人　臺灣屏東地方法院檢察署檢察官
被　　　告　張傑評
上列被告因竊盜案件，經檢察官追加起訴（臺灣屏東地方法院檢
察署一００年度偵字第二五四三號），本院判決如下：
    主    文
本件公訴不受理。
    理    由
一、公訴意旨略以：被告張傑評意圖為自己不法之所有，以接續
    犯意，於民國九十九年三月十七日十七時二十分許，在屏東
    縣內埔鄉○○路一號，亦即屏東科技大學管理學院二樓聯合
    辦公室，見辦公室未鎖，無人在內，徒手強力拉開告訴人黃
    淑宜上鎖之抽屜，偷竊現金新臺幣（下同）約六萬元；復打
    開被害人張文瓊未上鎖之抽屜，竊取三百餘元；又見被害人
    施文君抽屜未鎖，以同法竊得三千餘元。因認被告就此部分
    涉有刑法第三百二十條第一項之竊盜罪嫌，且此部分與本院
    一００年度易字第五二一號竊盜案件屬相牽連案件，爰追加
    起訴等語。
二、按案件起訴之程序違背規定者，應諭知不受理之判決，且得
    不經言詞辯論為之，刑事訴訟法第三百零三條第一款、第三
    百零七條分別定有明文。又「各級法院及分院各配置檢察署
    」、「檢察官之職權如下：一、實施偵查、提起公訴、實行
    公訴、協助自訴、擔當自訴及指揮刑事裁判之執行。二、其
    他法令所定職務之執行。」、「檢察官於其所屬檢察署管轄
    區域內執行職務，但遇有緊急情形或法律另有規定者，不在
    此限。」，法院組織法第五十八條、第六十條、第六十二條
    亦均規定甚詳。則「提起公訴」既屬檢察官依法所得行使之
    職權，自應受前揭關於區域管轄及配置之拘束，除有「緊急
    情形」或「法律另有規定」等特殊事由外，不得恣意在其管
    轄區域外提起公訴。雖檢察機關基於偵查指揮事權之統一、
    有效打擊犯罪等考量，而有「檢察一體」原則之適用，惟其
    亦非漫無限制，各級法院檢察署既已依其事務、地域劃定管
    轄範圍，再依案件繁簡及案量多寡據以配置一定員額之檢察
    官依法行使職權，倘無前揭急迫或其他特殊情形，自不得恣
    意越轄執行法院組織法第六十條所列之檢察官各項職權，如
    若不然，豈非以個別檢察官一己之主觀認知與判斷，凌駕原
    有檢察機關基於管轄、配置規定所形成之指揮監督體系，更
    使前揭法院組織法之規定形同具文？是以檢察官若無法院組
    織法第六十二條但書所稱「遇有緊急情形或法律另有規定」
    等事由，依法仍僅得向其所配置之法院起訴，方為適法；如
    逕向其管轄區域以外之法院起訴，其起訴之程式顯然違背規
    定（最高法院五十六年度台非字第一四號刑事判決、臺灣高
    等法院八十六年度上訴字第四二七九號刑事判決均同此結論
    ）。至於所謂「追加起訴」，依刑事訴訟法第二百六十五條
    第一項規定，係指於第一審辯論終結前，就與原起訴之本案
    相牽連之犯罪或本罪之誣告罪，追加提起另一獨立之訴而言
    （最高法院九十六年度台上字第三三二九號刑事判決參照）
    ，其既屬獨立提起之新訴，仍受前揭關於「提起公訴」管轄
    區域等規定之限制。亦即除有上開例外之情形外，檢察官應
    向其所配置管轄區域內之法院追加起訴，倘該案件業已繫屬
    於管轄區域外之其他法院，則應經由上級法院檢察署檢察長
    之核准，移轉至該相牽連案件繫屬中法院所配置之檢察署檢
    察官依法偵辦後，始得追加起訴，不得越區逕向其所配置管
    轄區域以外之法院為之，否則即屬起訴程序違背規定（臺灣
    高等法院九十八年度上訴字第三六一五號刑事判決、臺灣高
    等法院臺中分院九十八年度上易字第一九００號刑事判決、
    智慧財產法院九十八年度刑智上訴字第三九號刑事判決、法
    務部《七０》法檢《二》字第一二七九號函釋見解均採此見
    解）。
三、經查：本案被告張傑評所犯上開竊盜罪嫌，經臺灣屏東地方
    法院檢察署檢察官偵查後，認與本院審理中之一００年度易
    字第五二一號竊盜案件，為一人犯數罪之相牽連案件，逕向
    本院追加起訴，惟依追加起訴書之記載並對照卷內所附證據
    資料，並無法院組織法第六十二條但書所列之「緊急情形或
    律另有規定」等事由，揆諸前揭說明，臺灣屏東地方法院檢
    察署檢察官應不得越區逕向其所配置管轄區域以外之本院追
    加起訴。而被告前揭竊盜犯罪地既在屏東縣境內，臺灣屏東
    地方法院對於本案即有管轄權，則檢察官如認本案與上開業
    經繫屬本院之竊盜案件確有合併審判之必要，自可呈請臺灣
    高等法院檢察署檢察長核准，移轉至臺灣臺中地方法院檢察
    署檢察官依法向本院追加起訴；如認本案相關證據調查已臻
    完備，亦可逕向其所配置之臺灣屏東地方法院另行提起公訴
    ，始稱妥適。公訴人即臺灣屏東地方法院檢察署檢察官未見
    及此，逕向本院追加起訴，揆諸前開法條規定及說明，其起
    訴程序顯然違背規定，爰不經言詞辯論，逕為諭知不受理之
    判決。
據上論斷，應依刑事訴訟法第三百零三條第一款、第三百零七條
，判決如主文。
中    華    民    國   100    年    4     月    27    日
                  刑事第七庭    法  官  高文崇
以上正本證明與原本無異。
如不服本判決應於收受判決後10日內向本院提出上訴書狀，並應
敘述具體理由；其未敘述上訴理由者，應於上訴期間屆滿後20日
內向本院補提理由書（均須按他造當事人之人數附繕本）「切勿
逕送上級法院」。
告訴人或被害人對於判決如有不服具備理由請求檢察官上訴者，
其上訴期間之計算係以檢察官收受判決正本之日期為準。
                                書記官  葉卉羚
中    華    民    國   100    年    4     月    27    日